臺灣臺南地方法院刑事判決　　　　　　　 94年度訴字第892號
公　訴　人　臺灣臺南地方法院檢察署檢察官
被　　　告　甲○○
　　　　　　丙○○
上列被告因違反槍砲彈藥刀械管制條例案件，經檢察官提起公訴
（94年度偵字第4663、6809、6810、7692號），本院判決如下：
    主  文
甲○○未經許可，販賣子彈，處有期徒刑壹年壹月，併科罰金新
台幣伍萬元，緩刑伍年。罰金如易服勞役，以銀元佰元即新臺
幣玖佰元折算壹日。扣案之制式子彈參顆、改造子彈拾伍顆，均
沒收。
丙○○未經許可，持有子彈，累犯，處有期徒刑陸月，併科罰金
新臺幣貳萬元，徒刑如易科罰金，罰金如易服勞役，均以銀元
佰元即新臺幣玖佰元折算壹日。扣案之制式子彈參顆、改造子彈
拾伍顆，均沒收。
    事  實
一、丙○○於九十一年間，因竊盜案件，經本院判處有期徒刑三
    月確定，嗣於九十三年四月三十日縮短刑期執行完畢。甲○○（綽號『小李』）與丙○○（綽號『胖胖』）明知子彈係
    經主管機關公告查禁，非經主管機關許可，不得製造、販賣
    、運輸、轉讓、出租、出借、持有，詎甲○○於民國九十三
    年十一、十二月間某日，在臺南縣新營市以不詳之價格，向
    姓名年籍不詳、綽號「千憶」之成年男子購買具有殺傷力之
    子彈若干顆後，竟於九十四年二月份某日，在臺南市○○○
    路○段九六號「好樂迪ＫＴＶ」對面，以新臺幣（下同）八
    千元之價格，販賣其中二十顆子彈予乙○○（綽號『阿平』
    ），並由乙○○小弟丙○○代為收受並與甲○○完成交易。
    丙○○再於同日晚間前往臺南市○區○○路六二號「九個酒
    ＰＵＢ」廁所內，將該二十顆子彈交付予乙○○。嗣於九十
    四年四月八日中午十二時四十七分許，為警持搜索票在臺南
    縣新營市○○○街二十一號查獲甲○○非法持有具有殺傷力
    之制式子彈三顆、改造子彈二十三顆（經採樣八顆試射），
    循線追查始知悉上情。
二、案經臺灣臺南地方法院檢察署檢察官指揮內政部警政署刑事
    警察局移送臺灣臺南地方法院檢察署檢察官偵查起訴。
    理  由
一、本件係經被告甲○○、丙○○於準備程序當庭表示認罪，而
    經本院裁定以簡式審判程序加以審理，則依據刑事訴訟法第
    二百七十三條之二、同法第一百五十九條第二項之規定，不
    適用傳聞法則有關限制證據能力之相關規定，合先敘明。
二、上開事實業據被告甲○○、丙○○於偵查中及本院審理時坦
    承不諱，且有制式子彈三顆、改造子彈二十三顆扣案可資佐
    證，而扣案之子彈經送鑑定結果，其中二十顆，係土造子彈
    ，具直徑約九ｍｍ金屬彈頭，經取樣七顆試射結果，均可擊
    發，認具殺傷力；另三顆，認均係口徑九ｍｍ制式子彈，均
    具殺傷力；另三顆，認均係土造子彈，具直徑約九ｍｍ金屬
    彈頭，經取樣一顆試射結果，可擊發，認具殺傷力等情，有
    內政部警政署刑事警察局九十四年四月十三日刑鑑字第０九
    四００五七四七０號槍彈鑑定書一份在卷可稽，此外並有內
    政部警政署刑事警察局搜索扣押筆錄、扣押物品目錄表、扣
    案子彈照片三張、指認現場照片六張及行動電話監聽譯文等
    件在卷可憑，本案事證明確，被告甲○○、丙○○二人犯行
    洵堪認定。
三、核被告甲○○所為，係犯槍砲彈藥刀械管制條例第十二條第
    一項之販賣子彈罪。被告丙○○所為，係犯槍砲彈藥刀械管
    制條例第十二條第四項之未經許可持有子彈罪。被告甲○○
    販賣子彈前，持有子彈的行為，屬不罰之後行為，不另論處
    ，附此敘明。爰審酌被告甲○○、丙○○等人犯罪之動機、
    目的、手段，犯罪時所受之刺激及其品性、生活狀況、智識
    程度、犯罪所生之損害，及渠等於審理中尚能坦承犯行頗有
    悔意之犯後態度等一切情狀，量處如主文所示之刑，並分別
    諭知易科罰金易服勞役之折算標準，以示懲儆。又被告甲○○前未曾受有期徒刑以上刑之宣告，有臺灣臺南地方法院檢
    察署刑案資料查註紀錄表及臺灣高等法院被告全國前案紀錄
    表各一份在卷可憑，其經此教訓後，應知所警惕，無再犯之
    虞，而被告甲○○目前有正當工作，本院認所宣告之刑以暫
    不執行為適當，併諭知緩刑五年，以勵自新。另被告丙○○
    有事實欄所載之前科科刑及執行紀錄，有臺灣臺南地方法院
    檢察署刑案資料查註紀錄表、臺灣高等法院被告全國前案紀
    錄表各一件在卷可按，其受有期徒刑之執行完畢，五年以內
    再犯有期徒刑以上之罪，為累犯，應依刑法第四十七條之規
    定，加重其刑。扣案之制式子彈三顆、土造子彈二十三顆，
    依槍砲彈藥刀械管制條例第五條之規定均為違禁物，惟其中
    土造子彈八顆業經取樣試射而不存在，爰僅就剩餘之土造子
    彈十五顆及制式子彈三顆，依刑法第三十八條第一項第一款
    之規定宣告沒收，附為敘明。
據上論斷，應依刑事訴訟法第二百七十三條之一第一項、第二百
九十九條第一項前段，槍砲彈藥刀械管制條例第十二條第一項、
第四項，刑法第十一條前段、第七十四條第一款、第四十七條、
第四十一條第一項前段、第四十二條第二項、第三十八條第一項
第一款，罰金罰鍰提高標準條例第二條，判決如主文。
本案經檢察官王誠到庭執行職務
中　　華　　民　　國　　94　　年　　9 　　月　　27　　日
　　　　　　　　　刑事第三庭    法　官　王慧娟
以上正本證明與原本無異。
如不服本判決，應於判決送達後10日內，向本院提出上訴狀（須
附繕本）。
　　　　　　　　　　　　　　　　書記官　李劍龍
中　　華　　民　　國　　94　　年　　9　　月　　27　　日
附錄法條：
槍砲彈藥刀械管制條例第12條第1項
未經許可，製造、販賣或運輸子彈者，處 1 年以上 7 年以下有
期徒刑，併科新台幣 500 萬元以下罰金。
槍砲彈藥刀械管制條例第12條第4項
未經許可，持有、寄藏或意圖販賣而陳列子彈者，處 5 年以下有
期徒刑，併科新台幣 300 萬元以下罰金。
